# 政府补助---有收益分红权的扶持资金

提问人：leon007 时间：2015-05-19 12:29:25
某企业收到当地政府的 8000 万元，文件中注明政府享有收益分红权，但是未确定分红方式，分红金额。截至目前企业实际未分红，政府未参与日常管理，该类政府补助如何会计处理？

回答人：chenyiwei
“优先分红权”的条款是如何约定的？建议对照金融工具列报准则第二章的规定，判断是否事实上从政府取得的款项构成一项金融负债。但有一点基本确定：该政府投入款项不是无偿的，因此属于政府补助的可能性较小。

提问人：leon007 时间：2015-05-21 12:05:22
“优先分红权”的条款是如何约定的？没有确定分红方法、分红比例、分红条件，仅仅是文件中的一句话，实际操作中公司没有分红，目前公司账务处理计入资本公积。

回答人：chenyiwei
建议与给予该拨款的政府部门就优先分红权的具体操作细节问题进一步明确。在不确定性消除之前，基于谨慎原则，建议列报为负债。